Inventaris van de collectie Charters Warmond, 1282-1837
Nationaal Archief, Den Haag
- Adrianus van Renesse, deken van het kapittel der kathedrale kerk te Utrecht, en Johannes Beyer “canonicus prebendatus ecclesie ejusdem et prepositus westfrisie in eadem”, oorkonden, dat zij ontvangen hebben van Johannes Sybrandi, pastoor der parochiale kerk te Medemblick en van Cornelius Remboldi de statuten der memorie-meesters van bovengenoemde kerk te Medemblick. Daarna volgen de statuten., 1556 juni 1.; Trajecti anno domini millesimo quingentesimo quinquagesimo sexto, die vero prima mensis junii.; 25
  Een zegel verloren, het andere geschonden.
  Regestnr. 97.
  (Bergno.: 0025)
- De Staten van Hollandt en Westvrieslandt geven verlof aan Johan van Wassenaer, vrij Heer van Warmont, heere van Haserswoude en aan Adriaen van Ylem, patronen van een vicarie op het Vrouwenaltaar te Voorburgh, om van de som van 40000 gulden, welke zij hadden ontvangen door de verkoop van landen en goederen, die tot genoemde vicarie behoorden, om van die som 27000 gulden als hypotheek te vestigen op de heerlijkheid van Schaghen, Schagercogge enz. onder bepaalde voorwaarden., 1672 augustus 18.; 26
  Regestnr. 172.
  (Bergno.: 0026)
- Het Hof van Holland approbeert een verdrag, gesloten tussen de familie van Wassenaar van Warmond en van Ylem, om een einde te maken aan het geschil, ontstaan over het jus patronatus, hetwelk deze beide families onverdeeld bezaten van een vicarie in de O.L. Vrouwekerk te Voorburgh. Geïnsereerd het verdrag. d.d. 1692 dec. 10., 1693 februari 10.; 27
  Regestnr. 202.
  (Bergno.: 0027)
  - Het huis van Wassenaer van Warmond en het huis van Ylem contracteren betreffende het jus patronatus over de vicarie in de O.L. Vrouwekerk te Voorburgh, dat mr. Daniel Lestevenon zal worden erkend als bezitter van dit beneficie, terwijl na diens dood het recht tot begeving van de vicarie weer zal komen aan die van het huis van Wassenaer van Warmond., 1692 december 10., 27
    Insertie in de akte d.d. 1693 febr. 10. ( reg no. ).
    Regestnr. 201.
- Akte waarbij de Staten van Holland en West-Friesland aan Cornelis Boon toestemming verlenen de goederen en inkomsten behorende tot de vicarie in Onze Lieve Vrouwekerk te Voorburg te aanvaarden., 1738.; 28
  Regestnr. 250.
- Heynricus filius Hugonis Nicolai clericus Trajectensis en notarius publicus instrumenteert, dat Johannes de Wouda, ridder, Arnoldus Goetman, filius Arnoldi, priester, Aleydis filia Symonis een eeuwigdurende vicarie stichten ter ere van de almachtige God, de H. Maagd Maria, de H. Jocobus en de 10000 martelaren in een kapel in de S. Mathyaskerk te Warmond en dat zij haar begiftigen met vele landerijen, gelegen te Warmond, Catwijc en Valkenburgh. Als eerste priester stellen zij aan Arnoldus Goetman, terwijl de begeving der vicarie blijft aan de erfgenamen van Arnoldus Goetman tot aan het ogenblik, waarop zij driemaal door hem begeven is. Daarna gaat de begeving over aan Johannes de Wouda en zijn erfgenamen, die voor altijd dit recht zullen behouden., 1413 september 27.; 29
  Met transfix d.d. 1413 okt. 4 en transfix d.d. 1443 mei 1.
  Regestnr. 21.
  (Bergno.: 0029)
  - Fredericus (van Blankenheim) episcopus Trajectensis, oorkondt, dat hij de fundatie van de kapelanie in de kerk van S. Mathyas te Warmond en de aanstelling van Arnoldus Goetman tot eerste vicarius goedkeurt en bevestigt., 1413 oktober 4.; Datum anno domini millesimo quadringentesimo tercio decimo mensis octobris die quarta., 29a
    Transfix van akte d.d. 1413 sept. 27.
    Regestnr. 22.
  - Rudolphus (van Diepholt) oorkondt, dat hij aan Johannes Arnoldi en zijn zoon Arnoldus, op hun verzoek verlof verleent, om de vicarie uit de kerk te Warmond, over te brengen naar de parochie-kerk te Catwijc., 1443 mei 1.; Datum anno domini millesimo tercio mensis maii, die prima., 29b
    Transfix van akten d.d. 1413 sept. 27 en d.d. 1413 okt. 4.
    Regestnr. 19.
- De officiaal van de aartsdiaken te Utrecht, oorkondt, dat niemand bezwaar heeft ingebracht bij de deken van Delftland tegen de aanstelling van Christoforus, zoon van Arnold, bastaard van IJsselsteyn, tot vicarius van de vicarie op het altaar der H. Maagd Maria in de parochie kerk te Warmond, waartoe hij is voorgedragen door Florentius van Alkemade, weshalve hij deze aanstelling goedkeurt en bevestigt., 1496 juni 4.; Anno domini millesimo quadringentesimo nonagesimo sexto, die vero Mercurii post festum venerabilis Sacramenti, continuata a die Lunae precedente et supra scripta.; 30
  Regestnr. 58.
  (Bergno.: 0030)
- De officiaal van de aartsdiaken van Utrecht oorkondt, dat door Johannes de Duvenvoirda, echtgenoot van Maria de Mathenes, heer van Warmond, ridder, wegens de dood van Theodricus Theodrici Cock, aan de aartsdiaken als pastoor van de parochiale kerk te Warmond is voorgedragen, Jacobus de Duvenvoirda, zoon van bovengenoemde heer en clericus uit het diocees Utrecht. Hij beveelt de hem ondergeschikte geestelijken, dit op de gebruikelijke wijze driemaal af te kondigen en verzoekt de genen, die bezwaren mochten hebben tegen deze voordracht, hiervan mededeling te doen aan de deken van Rijnland., 1537 maart 6.; Datum anno domini millesimo quingentesimo tricesimo septimo die sexta mensis martii.; 31
  In dorso staat: Honorabili domino decano Rijnlandie. Ik Adrianus (Petri Block) vicecuratus der kerk te Warmond maak bekend, dat de afkondigingen in de parochiale kerk te Warmond hebben plaats gehad en dat niemand bezwaren heeft ingediend.
  Regestnr. 78.
  (Bergno.: 0031)
- De officiaal van de aartsdiaken van Utrecht, oorkondt, dat als pastoor van de parochiekerk te Warmond, welk ambt was opengekomen door de dood van Theodricus Theodrici Cock, is aangesteld Jacobus van Duvenvoorden, clericus, die als zodanig aan de aartsdiaken ter bevestiging was voorgedragen door Johannes van Duvenvoorden, ridder, heer van Warmond, consiliarius ordinarius van het Hof van Holland, en diens echtgenote Maria van Mathenes, beiden begevers der parochiekerk. Hij beveelt de hem ondergeschikte geestelijken, genoemde Jacobus als zodanig te erkennen en, na gedane eed, hem in het bezit te stellen van de kerk te Warmond en de daaraan verbonden inkomsten., 1537 maart 21.; Datum anno domini millesimo septimo, feria quinta post dominicam “Judica, continuata a feria quarta”.; 32
  In dorso staat: dat tot procurator van Jacobus van Duvenvoorden door mgr. Johannes Arnoldi, alias petyt, deken van Rijnland is aangesteld mgr. Johannes Vetteman, pastoor der St. Pancratius kerk te Leiden, get. Philippus Vranconis not.
  Anno millesimo quingentesimo tricesimo septimo die vero vicesima prima mensis marcij. (1537 maart 21).
  Regestnr. 80.
  (Bergno.: 0032)
- Henricus (van Beieren) elect van Utrecht, oorkondt, dat hij aan Johannes van Duvenvoirde en diens vrouw Maria van Mathenesse vergunt de missen van de ter hunner collatie staande vicarie in het kasteel van Warmond, ook elders te laten lezen, met behoud der rechten van bisschop, aartsdiaken en rector der vicarie en van de opbrengsten aan hen verschuldigd., 1526 april 20.; Anno domini millesimo quingentesimo vicesimo sexto, die vicesima mensis aprilis.; 33
  Regestnr. 71.
  (Bergno.: 0033)
- De officiaal van de aartsdiaken te Utrecht oorkondt, dat door Johan van Duvenvoorden, heer van Warmond, namens diens echtgenote, Maria van Matenes, vrouwe van Warmond, voor de vicarie van de apostel Jacobus en de 10000 martelaren in den huize Warmond is voorgedragen Jacobus van Duvenvoorden, clericus te Utrecht. Hij beveelt de hem ondergeschikte geestelijken dit op de gebruikelijke wijze driemaal af te kondigen en verzoekt ieder eventuele bezwaren kenbaar te maken aan de deken van Rijnland., 1537 februari 20.; Anno domini millesimo quingentesimo tricesimo septimo, die vero vicesima mensis februarii.; 34
  In dorso staat: Honorabili domino decano Rijnlandie. Ik Adrianus filius Petri Block vicecuratus der kerk te Warmond, maak bekend dat de afkondigingen in de parochiale kerk te Warmond hebben plaats gehad en dat niemand bezwaren heeft ingediend.
  Regestnr. 77.
  (Bergno.: 0034)
- De officiaal van de aartsdiaken van Utrecht, oorkondt, dat voor de vicarie op het altaar van de apostel Jacobus en de 10000 maagden (!) in den huize Warmond, welke vicarie was opengekomen door de dood van Theodricus Theodrici Cock is aangesteld Jacobus van Duvenvoorden, clericus uit het diocees Utrecht. Hij beveelt de hem ondergeschikte geestelijken genoemde Jacobus of zijn procurator als zodanig te erkennen en van hem of zijn procurator de eed van getrouwheid en gehoorzaamheid af te nemen., 1537 maart 7.; Datum anno domini millesimo quingentesimo tricesimo septimo die vero Jovis post dominicam “Oculi”, continuata a feria quarta.; 35
  In dorso staat: 1537 maart 7. is in tegenwoordigheid van notaris Philippus Vranconis en van Adrianus Petri Block, priester en vicecureit in Warmond en van Johannes Jacobi, een leek door mgr. Johannes Arnoldi, alias petyt, deken van Rijnland voor de vicarie van de apostel Jacobus en de 10000 maagden (!) in den huize Warmond, waartoe Jacobus van Duvenvoorden was benoemd, als diens procurator aangesteld mgr. Johannes Vetteman, pastoor der St. Pancratius kerk te Leiden. Getekend Philippus Vranconis not.
  Regestnr. 79.
  (Bergno.: 0035)
- Rodolphus episcopus Trajectensis oorkondt, dat hij aan Johannes, episcopus Corhagensis, zijn vicaris generaal in pontificalibus verlof geeft, het altaar toegewijd aan de H. Maagd Maria, de H. Katharina, de H. Franciscus en de H. Johannes de evangelist te Alkmaar te consacreren. Hij verleent aan allen die de mis op dit altaar lezen, bijwonen, of die dit altaar op enige wijze begiftigen een aflaat van 40 dagen., 1449.; Anno domini millesimo quadringentesimo quadragesimo nono.; 36
  In dorso staat: Die brief van die wieinghe onses hoghe altaers in die ere Marie, Katherine, Francisci ende Sant Jans ewangelist.
  Regestnr. 29.
  (Bergno.: 0036)
- Judocus, bisschop van Hiëropolis en vicaris generaal in pontificalibus van David van Bourgondie, bisschop van Utrecht, oorkondt, dat hij een kapel van het St. Katharina klooster, gelegen in de parochie kerk te Alkmaar en toegewijd aan de H. Maagd heeft geconsacreerd en dat hij een aflaat van 40 dagen verleent aan allen, die deze kapel op bepaalde tijden bezoeken en aldaar bidden en aan degene, die deze kapel op een of andere wijze begiftigen., 1456 december 8.; Datum anno domini millesimo, quadringentesimo quinquagesimo sexto mensis decembris die octava.; 37
  In dorso staat: Die brief van onse kerckwiinghe ende haer kermisse is sonnendaghes na Sinte Martijn.
  Regestnr. 33.
  (Bergno.: 0037)
- Broeder Pieter Jansz. Been, prior en broeder Jan van Oesterwijck, procurator en alle conventualen van het regulierenklooster te Rugge, buiten Brielle oorkonden, verzocht te hebben aan Jan Heyricsz. Verrije ongeveer 24½ gemeten land, gelegen te Velgersdijck in den Oesterdeelschen houck. Zij verklaren de koopsom te hebben ontvangen., 1545 mei 3.; 38
  In dorso staat: Deze brieven in den inventaris niet gesteld alzoe men niet en weet wijede selfde toe commen.
  Regestnr. 87.
  (Bergno.: 0038)
- Innocentius episcopus, servus servorum Dei, verzoekt de universitas der stad Dordrecht het Benedictijner klooster te Egmond en zijn abt Hugo te verdedigen tegen de hun in de laatste tijd aangedane beledigingen en verongelijkingen., 1360 november 4.; Avinioni II non. Novembris pontificatus nostri anno octavo.; 39
  Met loden zegel, aan een touw.
  In dorso staat: haec bulla Inno centii VI est scripta Avenion anno MCCCLX. Dilectis filiis Universitatis oppidi de Dordraco Trajectensis diocesis.
  Regestnr. 5.
  (Bergno.: 0039)
- Paus Nicolaas (V) geeft aan de abt van het klooster van de H. Maximinus buiten Trier opdracht, zelf visitatie te gaan doen of te laten doen in de abdijen te Egmond en Rijnszburch, om daar de verslapte tucht te herstellen., 1450 juni 15.; Datum Rome apud sanctum Petrum anno incarnationis dominice millesimo quadringentesimo decimo septimo kl. julii pontificatus nostri anno quarto.; 40
  Met loden zegel.
  Bovenaan staat: Deze bulle is crachtelois gemaickt myt privilegien die die cloisteren van Egmondt ende van Rijnsburch dair of hebben.
  In dorso: Ita apud me Petrum de Noxeto.
  Regestnr. 30.
  (Bergno.: 0040)
- Phillips, hertoge van Bourgongen enz., oorkondt, dat zijn onderhoringen in Holland, Zeeland en Westfriesland, moeten verhinderen, dat de abt van het Maximijns klooster buiten Trier, overeenkomstig een opdracht hem door de paus in een bul gedaan, de kloosters van Egmonde en Reynsborch zal visiteren., 1451 mei 4.; 41
  Regestnr. 31.
  (Bergno.: 0041)
- David van Bourgondie, episcopus Trajectensis, oorkondt, dat hij de overgang van het tertiarissen klooster van de H. Caecilia te Haarlem, tot de regel van de H. Augustinus goedkeurt en bekrachtigt., 1468 januari 16.; Anno domini millesimo quadringentesimo sexagesimo octavo mensis januarii die decima sexta.; 42
  Regestnr. 41.
  (Bergno.: 0042)
- De notaris Adrianus … instrumenteert, dat Barbara filia Harconis de Hairlem een eeuwigdurende vicarie sticht op het H. Kruisaltaar in de kerk van het convent van de H. Cecilia te Hairlem, tot lof en eer van de almachtige God, de boodschap des engels aan Maria en van alle heiligen. Zij begiftigt de vicarie met een stuk teelland, “die Koech” geheten en gelegen in de parochie van Castricom, terwijl zij als eerste vicaris aan bisschop David van Bourgondie voordraagt Nicolaas de Berkenroede, clericus uit het diocees van Utrecht. De akte werd opgesteld in het huis van Stephanus Petri, in tegenwoordigheid van heer Cornelius, filius Johannis, priester en Wilhelmus filius Adriani de Dordraco en clericus uit het diocees van Utrecht., 1493 augustus 22.; Anno a nativitate ejusdem millesimo quadringentesimo nonagesimo tercio, mensis augusti die vicesima secunda.; 43
  Met transfix d.d. 1493 sept. 13.
  Regestnr. 54.
  (Bergno.: 0043)
  - David van Bourgondie, episcopus Trajectensis oorkondt, dat hij alles wat vermeld staat in de suppliek van Barbara, filia Harconis de Haerlem, waardoor deze gestoken is, goedkeurt en bevestigt., 1493 september 13.; Anno domini millesimo quadringentesimo nonagesimo tercio mensis septembris die decima tercia., 43a
    Transfix van akte d.d. 1493 aug. 22.
    Regestnr. 55.
    (Bergno.: 0043 b)
- Fredericus van Baden episcopus Trajectensis, oorkondt, dat hij aan allen, die op bepaalde dagen de dienst bijwoont in, of medewerkt tot instandhouding of verfraaiing van de kerk van het S. Caecilia klooster te Hairlem, waar de relieken van de 10000 martelaren bewaard worden, een geschenk van Barbara filia Herkonis een aflaat verleent van 40 dagen., 1504 november 17.; Anno domini millesimo quingentesimo quarto, die decima septima mensis novembris.; 44
  Regestnr. 66.
  (Bergno.: 0044)
- Het Hof van Holland vernietigt vonnis van het gerecht der stad Haerlem, hetwelk had bevestigd de eis van Gerrit Allert Rommersz., poorter van Haerlem, die van de pater en mater van het Caecilia convent te Haerlem opvorderde ten voordele van zijn echtgenote, de inventaris, nagelaten door Katherina, zuster in genoemd klooster en tante van zijn vrouw. Het Hof veroordeelt bovendien de eiser tot betaling van de kosten van het proces., 1538 juni 6.; 45
  Regestnr. 82.
  (Bergno.: 0045)
- Johannes Nicolai clericus Trajectensis et publicus notarius instrumenteert, dat Theodericus de Wassenaer, pastoor van de S. Bavo parochie te Herlem, aan de nonnen van het S. Michaelklooster bij de Grote Houtstraat het recht verleent, om zich een eigen biechtvader te kiezen, een eigen kapel en kerkhof te bezitten, op voorwaarde van een jaarlijkse portio canonica. (1 scudatum Francial) als getuigen traden op: Jacobus filius Johannis, Gerardus Bloet, Johannes Scoten priesters en Johannes de Bakenesse, leek., 1416 augustus 14.; Anno millesimo quadringentesimo decimo sexto, mensis augusti, die decima quarta.; 46
  Met transfix d.d. 1416 aug. 19.
  Regestnr. 24.
  (Bergno.: 0046)
  - Fredericus de Blankenheim, episcopus Trajectensis oorkondt, dat hij aan de pastoor van de S. Bavo parochie of aan de commandeur van het S. Janshuis te Haerlem het voorrecht verleent, de zusters van het S. Michaelklooster aldaar te besluiten en dat hij de door de pastoor verleende privileges goedkeurt en bevestigt. Anno domini millesimo quadringentesimo sexto mensis augusti die decima nona., 1416 augustus 19., 46a
    Transfix bij akte d.d. 1419 aug. 14.
    In dorso staat: Iste littere sunt de privilegiis conventus ex parte pastoris de sepultura etc.
    Regestnr. 25.
    (Bergno.: 0046 b)
- Frater Theodericus Aurige, vicarius van de generaal der minderbroeders observanten, oorkondt, dat hij de mater en de zusters van het S. Michael convent (te Haarlem) deelachtig maakt aan alle gebeden en goede werken, welke door genoemde minderbroeders worden verricht., 1457 oktober 18.; Anno millesimo quadringentesimo quinquagesimo mensis octobris die decima octava.; 47
  In dorso staat: Pro sororibus sancti Mychaelis.
  Regestnr. 35.
  (Bergno.: 0047)
- De officiaal van de bisschoppelijke curie van Haarlem instrumenteert, dat Johannes, Cornelius, Maria en Geertrudis, kinderen van Laurentius en erfgenamen van een zekere Geertrudis Johannis geweigerd hebben een somma van 48 car. guldens in vierjaarlijkse termijnen te voldoen, te betalen aan Rumboldus, priester en rector van het S. Michaelklooster aldaar en aan de rectrix en de zusters van genoemd convent. Thans voor de rechtbank van de bisschop gedaagd, maar niet verschenen, worden zij veroordeeld tot betaling der achterstallige gelden en tot de kosten van het proces, in tegenwoordigheid van S. Gansius, officiaal, Anthonius de Kuyck, doctor u triusque juris en consiliarius van bisschop Godefridus van Mierlo, voorts mr. Romboldus, rector van het C. Michaelconvent, en Johannes van Amerongen, procurator of syndicus, alsmede mr. Jacobus Guerhardus Medeblicensis, licentiaat in de beide rechten en Henricus Johannis, cursor juratus van de curie., 1576 januari 16.; Anno millesimo quingentesimo septuagesimo sexto mensis januarii die decima sexta.; 48
  Met ondertekening van Johannes de Vollenhoe, notarius publicus et scriba curie.
  In dorso staat: Instrumentum curie pro conventu S. Michaelis in Haerlem.
  Regestnr. 110.
  (Bergno.: 0048)
- Broeder Dirc Gherijtsz. prior en het convent der reguliere kanunniken op die Woerd buiten Haerlem, oorkonden, dat jonfrou Bartraet van der Scure hen begiftigd heeft met 7 maden land, gelegen opt Vlieland onder voorwaarde, dat zij na haar dood elk jaar 6 eng. nobels zullen uitbetalen: waarvan drie aan de priester, die door genoemd convent zal worden aangewezen, om wekelijks 3 missen te lezen op het altaar van het heilig graf in de parochie kerk te Haerlem, naast de sacristiedeur voor de zielerust van Bartraet en haar echtgenoot Symon van der Scure, vervolgens 1 nobel aan de regularissen binnen Haerlem “totten Zile” (Zijlklooster) aan de zusters van het S. Michaelklooster en aan die van het S. Mariaklooster aldaar, op voorwaarde van 1 mis per week., 1440 augustus 31.; 49
  In dorso staat: Dese brif spreckt opt die reguliers een gouden engelsche nobel of, payment syn waert daer voer.
  Regestnr. 27.
  (Bergno.: 0049)
- Broeder Joost, prior en het convent der regulieren buiten Haerlem opte Woirdt oorkonden, dat zij van het Zijlklooster te Haerlem hebben gekocht 1/6 van een stuk land, gelegen in de ban van Wtgheest, dat gelegateerd was door Katrijn Jacobsdr. begijn te Haerlem. Zij verbinden zich, om aan het Zijlklooster, indien zich moeilijkheden voordoen, het testament van Katrijn Jacobsdr. te zullen geven. Geïnsereerd het testament d.d. 1430 mei 22., 1473 oktober 22.; 50
  Regestnr. 43.
  (Bergno.: 0050)
- Burgemeesteren, schepenen en raden van de stad Haarlem oorkonden, dat zij op verzoek van de mater en de zusters van het klooster “Ten Zijl” haar hebben vergund een orsmolen te plaatsen, om haar eigen koren en dat van andere poorters van Haerlem te malen., 1491 oktober 13.; 51
  Een zegel geschonden, de twee andere verloren.
  Regestnr. 52.
  (Bergno.: 0051)
- Jan Reyersz. schout van Sparnedamme en van Hairlemmerlyede, Gherijt van Schoten en Evert Jansz. van der Meer, leenmannen van de grafelijkheid van Hollandt, oorkonden dat Machtelt Philipsdr. met haar voogd Jacop Engbrechtsz. overdraagt aan de priorin en de regularissen van het klooster “Te Zijl” binnen Haarlem, vooreerst 2 kampen land, te zamen 6 maden, gelegen in de ban van Sparnedamme aan de Hagedijck, vervolgens een kamp land “die zes maden” geheten in de ban van Hairlemmerlyede en eindelijk na haar dood, al haar roerende goederen, onder voorwaarden, dat zij haar gehele leven in en door het klooster zal worden onderhouden en een jaarlijkse lijfrente van 14 rijnse guldens zal ontvangen, terwijl bovendien na haar dood het klooster een jaarlijkse lijfrente van 6 rijnse guldens zal uitkeren aan haar nicht Machtelt Claisdr., zolang deze leeft., 1499 juli 13.; 52
  Drie zegels verloren, het vierde geschonden.
  Regestnr. 61.
  (Bergno.: 0052)
- Henry Stercke, conseillier tresorier de L’ordre et receveur général des finances de l’empereur, erkent ontvangen te hebben van het Zijlklooster te Haerlem de somma van 350 pond vlaams tot aflossing van een erfrente groot 20 ponden en van een hypotheek op de vroonlanden buiten Alcmaer en op enige andere bezittingen in Kermerlant., 1545 oktober 26.; Le XXVIe jour d’octobre XVc quarante cinq.; 53
  Het opgedrukt zegel verloren.
  Regestnr. 88.
  (Bergno.: 0053)
- Abt Rutgerus en het convent van het Cistercienzer klooster “vallis sancti Petri” te Heysterbach in het diocees van Keulen, oorkondt, dat hij met consent van Mathias, abt van het klooster van Hymenrode in het diocees Trier verkocht heeft aan Conrardus, zoon van zekere Conrardus genaamd “ver nesen soen”, inwoner van Dordrecht enige bezittingen, die eerstgenoemd klooster bezat in de omtrek van Dordrecht in het gebied van Daniel de Marweda, en in de streken genaamd “Cleynen Heysterbach”, “Auelinghe” en “die hoefslach”., 1392 februari 12.; Datum anno MCCC nonagesimo secundo die duodecima mensis febr.; 54
  Zegels verloren.
  De akte was mede bezegeld door Albertus, hertog van Beieren, graaf van Holland, Zeeland en Westfriesland.
  Regestnr. 8.
  (Bergno.: 0054)
- David de Burgundia, episcopus Trajectensis, oorkondt, dat hij de privileges, vroeger door zijn voorganger aan het klooster van de H. Iheronimus op het Rapenburg te Leyden geschonken, bevestigt en dat hij haar verlof geeft zich te onderwerpen aan de visitatie van het kapittel van Syon en deszelfs voorrechten te genieten. Tevens verleent hij de zelfde voorrechten aan de zusters van het klooster van de H.H. Katharina en Barbara te Noortwijck, terwijl hij de genoemde twee kloosters gelast, tweemaal per jaar elkander te visiteren., 1464 juli 16.; 55
  Met transfix d.d. 1471 juli 18.
  Regestnr. 40.
  (Bergno.: 0055)
  - David de Burgondia, episcopus Trajectensis, oorkondt, dat hij de privileges door zijn voorgander Rodolphus aan het klooster van de H. Iheronimus te Leyden verleend, ook schenkt aan de zusters van het klooster van de H.H. Katharina en Barbara te Noortwijck. Hij onderwerpt het eveneens aan de visitatie van het kapittel van Syon, maar deze visitatie mag slechts geschieden door prior met de confessarius van het klooster der regulieren Leyderdorp, Beverwijck, nabij Harlem van het klooster van de H. Iheronimus te Leyden, van de H. Agatha te Delf of dat der H. Ursula te Schiedam., 1471 juli 18.; Datum anno domini millesimo quadringentesimo septuagesimo primo mensis julii die decima octava., 55a
    Transfix bij akte d.d. 1464 juli 16.
    Regestnr. 42.
    (Bergno.: 0055 b)